臺灣新竹地方法院宣示判決筆錄　　　　　 95年度訴字第573號
公　訴　人　臺灣新竹地方法院檢察署檢察官
被　　　告　丙○○
上列被告因違反臺灣地區與大陸地區人民關係條例等案件，經檢
察官提起公訴（九十四年度偵字第五九九六號、九十五年度偵字
第一一九六號）後，聲請改依協商程序而為判決，本院於中華民
國九十六年一月八日下午五時在本院刑事第十法庭宣示判決，出
席職員如下：
法官起立朗讀判決主文、犯罪事實要旨、處罰條文及告以上訴限
制、期間並提出上訴狀之法院，且諭知記載其內容：
一、主文：
    丙○○共同違反不得使大陸地區人民非法進入臺灣地區之規
    定，處有期徒刑壹年貳月。緩刑年。
二、犯罪事實要旨：
    甲○○（另行審結）基於意圖使女子與他人為性交之行為而
    媒介以營利之概括犯意，明知丙○○、乙○○（另行審結）
    、丁○○、戊○○（均由本院於九十五年九月二十二日以協
    商判決分別判處有期徒刑一年、一年二月，均緩刑三年確定
    ）與大陸地區人民李芙蓉、楊旭梅、王德均、匡金華並無結
    婚之真意，竟與丙○○、乙○○、朱啟宏（現由臺灣苗栗地
　　方法院檢察署偵查中）、丁○○及戊○○等五人共同基於使
  　大陸地區人民非法進入臺灣地區之犯意聯絡，其等六人並與
    大陸地區人民李芙蓉、楊旭梅、王德均、匡金華共同基於行
    使明知為不實事項，而使公務員登載於職務上所掌公文書之
    概括犯意，由甲○○於如附表所示之時間、地點，安排丙○○與匡金華、丁○○與李芙蓉、戊○○與楊旭梅、乙○○與
    王德均辦理虛偽結婚登記手續，藉以取得如附表所示大陸地
    區公證處出具之結婚公證書，接著向財團法人海峽交流基金
    會辦理文書驗證，取得該基金會核發之財團法人海峽交流基
    金會之證明，丁○○、戊○○即於如附表所示之時間，前往
    如附表所示之戶政事務所申請辦理結婚戶籍登記，使不知情
    之戶政事務所承辦戶籍登記之公務員，在形式審查後，將丙○○與匡金華結婚之不實事項登載於職務上所掌管之公文書
    即戶籍登記簿，並在丙○○之國民身分證配偶欄上登載配偶
    之姓名，據以核發戶籍謄本，足以生損害於戶政機關對於戶
    政管理之正確性。嗣由甲○○、朱啟宏或不知情之旅行社業
    者許瑞昌，於如附表所示之時間，持已填妥之「大陸地區人
    民進入臺灣地區旅行證申請書」或「大陸地區人民進入臺灣
    地區申請書」及「大陸地區人民進入臺灣地區保證書」等資
    料，以來臺探親名義，向內政部警政署入出境管理局申請大
    陸地區人民匡金華、李芙蓉、楊旭梅、王德均等人入境臺灣
    地區，使不知情之內政部警政署入出境管理局承辦公務員審
    查後，於職務上所掌管之公文書即中華民國臺灣地區旅行證
    上登載入境事由「團聚」等不實事項，發給匡金華、李芙蓉
    、楊旭梅旅行證（王德均部分並未核准），足以生損害於內
    政部警政署入出境管理局核發中華民國臺灣地區旅行證之正
    確性。匡金華、李芙蓉、楊旭梅持有上開登載不實之旅行證
    後，分別於如附表所示之時間，將上開登載不實之旅行證交
    予不知情之臺灣桃園國際機場查驗人員查驗而行使，因而非
    法進入臺灣地區，足以生損害於機場對入出境管理之正確性
    （李芙蓉、楊旭梅均因非法賣淫遭警查獲後已遣返大陸地區
    ；匡金華亦因非法賣淫遭警查獲收容中）。嗣警方於九十四
    年十月二十一日下午一時五十分許循線查獲甲○○後，依甲○○之供述另查獲丙○○。
三、處罰條文：
　　刑法第二百十六條、第二百十四條、第二百三十一條第一項
  　，修正前臺灣地區與大陸地區人民關係條例第七十九條第一
    項、第十五條第一款。
四、本件判決除有刑事訴訟法第四百五十四條之四第一項所定之
    ：一、於本訊問程序終結前，被告撤銷協商合意或檢察官撤
    回協商聲請者；二、被告協商之意思非出於自由意志者；四
    、被告所犯之罪非第四百五十五條之二第一項所定得以協商
    判決者；六、被告有其他較重之裁判上一罪之犯罪事實者；
    七、法院認應諭知免刑或免訴、不受理者情形之一，及違反
    同條第二項「法院應於協商合意範圍內為判決；法院為協商
    判決所科之刑，以宣告緩刑或二年以下有期徒刑、拘役或罰
    金為限。」之規定者外，檢察官及被告均不得上訴。
五、如有前項得上訴之情形，得自收受宣示判決筆錄送達之日起
    十日內，向本院提出上訴書狀，上訴於第二審法院。
中　　華　　民　　國　九十六　年　　一　　月　　八　　日
                      刑事第六庭　法　官  林昌義
以上正本證明與原本無異。
如不服本判決應於收受本判決後十日內向本院提出上訴書狀，其
未敘述上訴理由者，並得於提起上訴後十日內向本院補提理由書
狀( 均須按他造當事人之人數附繕本 )「切勿逕送上級法院」。
中　　華　　民　　國　　96　　年　　1 　　月　　8 　　日
                                  書記官  劉怡芳
附錄本案論罪科刑法條全文：
刑法第二百十四條：
明知為不實之事項，而使公務員登載於職務上所掌之公文書，足
以生損害於公眾或他人者，處三年以下有期徒刑、拘役或五百元
以下罰金。
刑法第二百十六條：
行使第二百十條至第二百十五條之文書者，依偽造、變造文書或
登載不實事項或使登載不實事項之規定處斷。
刑法第二百三十一條第一項：
意圖使男女與他人為性交或猥褻之行為，而引誘、容留或媒介以
營利者，處五年以下有期徒刑，得併科十萬元以下罰金。以詐術
犯之者，亦同。
修正前臺灣地區與大陸地區人民關係條例第七十六條第一項：
違反第十五條第一款規定者，處五年以下有期徒刑、拘役或科或
併科新臺幣五十萬元以下罰金。
修正前臺灣地區與大陸地區人民關係條例第十五條第一款：
下列行為不得為之：
一　使大陸地區人民非法進入臺灣地區。
附表：
 ┌─┬───┬─────┬───────┬──────┐
 │編│行為人│假結婚之時│申報戶籍之時間│持結婚證書等│
 │號│　　　│間、地點及│、地點　      │資料向境管局│
 │　│　　　│公證書文號│　　　　　　　│申請探親來台│
 │　│　　　│　        │　　　　　　　│之時間暨結果│
 ├─┼───┼─────┼───────┼──────┤
 │1 │丁○○│90年10月24│90年11月29日，│90年12月13日│
 │　│李芙蓉│日在大陸四│丁○○在新竹市│、93年11月2 │
 │　│　　　│川省公證處│香山戶政事務所│日由許瑞昌或│
 │　│　　　│假結婚，取│辦理結婚登記　│甲○○代為申│
 │　│　　　│得 (2001) │　　　　　　　│請（李芙蓉分│
 │　│　　　│蜀公證字第│　　　　　　　│於91年4月9日│
 │　│　　　│14112號結 │　　　　　　　│、94年1月28 │
 │　│　　　│婚公證書。│　　　　　　　│日入境來台，│
 │　│　　　│　        │　　　　　　　│均由甲○○接│
 │　│　　　│　        │　　　　　　　│機、安置。）│
 ├─┼───┼─────┼───────┼──────┤
 │2 │戊○○│90年8月13 │90年11月30日，│90年12月13日│
 │　│楊旭梅│日在大陸四│戊○○在新竹市│由甲○○交許│
 │　│　　　│川省公證處│東區戶政事務所│瑞昌代為申請│
 │　│　　　│假結婚，取│辦理結婚登記　│（楊旭梅於91│
 │　│　　　│得 (2001) │　　　　　　　│年2月7日入境│
 │　│　　　│蜀公證字第│　　　　　　　│來台後，由李│
 │　│　　　│10877號結 │　　　　　　　│智澤接機、安│
 │　│　　　│婚公證書。│　　　　　　　│置）　　　　│
 ├─┼───┼─────┼───────┼──────┤
 │3 │乙○○│93年11月24│無　　　　　　│94年5月6日由│
 │　│王德均│日在大陸重│　　　　　　　│甲○○代為申│
 │　│　　　│慶市公證處│　　　　　　　│請（「境管局│
 │　│　　　│假結婚，取│　　　　　　　│」不予許可王│
 │　│　　　│得 (2004) │　　　　　　　│德均入境。）│
 │  │      │渝證字第  │              │            │
 │  │      │21148號結 │              │            │
 │  │      │婚公證書。│              │            │
 ├─┼───┼─────┼───────┼──────┤
 │4 │丙○○│93年10月11│無　　　　　　│94年3月18日 │
 │　│匡金華│日在大陸四│　　　　　　　│甲○○將資料│
 │　│　　　│川省公證處│　　　　　　　│交朱啟宏代為│
 │　│　　　│假結婚，取│　　　　　　　│申請（匡金華│
 │　│　　　│得 (2004) │　　　　　　　│於94年6月20 │
 │　│　　　│川省公證字│　　　　　　　│日入境來台後│
 │　│　　　│第5468號結│　　　　　　　│，由甲○○帶│
 │　│　　　│婚公證書。│　　　　　　　│走安置）　　│
 └─┴───┴─────┴───────┴──────┘
